【裁判字號】    89,易,519
【裁判日期】    890712
【裁判案由】    傷害
【裁判全文】
臺灣苗栗地方法院刑事判決                          八十九年度易字第五一九號
    公  訴  人  臺灣苗栗地方法院檢察署檢察官
    被      告  丁○○
右列被告因傷害案件，經檢察官提起公訴（八十九年度偵字第八四一號），本院判決
如左：
    主  文
丁○○傷害人之身體，累犯，處有期徒刑陸月，如易科罰金，以參佰元折算壹日。
    事  實
一、本院認定之犯罪事實與起訴書之記載相同，茲引用之。
二、案經告訴人甲○○○訴由苗栗縣警察局頭份分局移送臺灣苗栗地方法院檢察署檢
    察官偵查起訴。
    理  由
一、訊據被告丁○○固承認有於右揭時地與告訴人甲○○○及證人乙○○發生爭執一
    節，惟否認有何傷害犯行，辯稱伊當時只推了告訴人一下，告訴人隨即倒地碰到
    綽號「阿明」之不詳姓名之男子所騎乘之腳踏車才受傷云云。經查右揭時地之犯
    罪事實，業據告訴人甲○○○指訴綦詳，核與證人乙○○證述情節相符，另證人
    即被告之父丙○○亦證稱被告確有推告訴人一把等語，顯見被告與告訴人確有發
    生爭執，參諸告訴人所提供之錄音帶譯文亦足徵被告於為上開行為時，同時確有
    口出穢言等情，顯見被告當時係在盛怒之下出手並致告訴人倒地受傷；又查告訴
    人當時已行至被告門外，而告訴人站立之處靠近路邊，車輛行人在該路經常穿梭
    來往，而被告為年青力壯之男子，告訴人為年已四十五歲之婦女，是被告在推告
    訴人時，自不得謂對告訴人可能因其「推」之行為跌倒受傷或撞及路上車輛受傷
    之危險結果無認識；而告訴人亦確因被告之行為而跌倒致頭部受傷，足證被告出
    手之重，用力之深，均證被告於為前開行為時，其主觀上至少亦有預見其發生而
    其發生並不違背其本意之「不確定故意」。是被告之「推」告訴人之行為，既係
    出於傷害之意思，且已造成告訴人傷害之結果，則告訴人之傷害究係來自於撞擊
    腳踏車所致，或係因「推」而頭部撞擊路面造成，對被告行為之構成傷害犯行認
    定並無影響，即無再予調查之必要（況被告所指綽號「阿明」之男子（經查其姓
    名為賴德明，為重度智障之人，對當日是否確有經過現場及其腳踏車有無受碰撞
    ，於客觀上並無陳述能力，業據渠父戊○○到庭結證明確，並有殘障手冊附卷可
    憑，是該部分之事實亦無從佐證），此外復有現場錄音帶一捲（含譯本一份）、
    為恭紀念醫院甲種診斷明書一紙附卷可按，綜上所述，被告所辯未傷害告訴人云
    云，顯係卸責之詞，不足採信，事證明確，被告犯行堪以認定。
二、核被告所為係犯刑法第二百七十七條第一項之傷害罪。被告前曾於民國八十四年
    間因違反麻醉藥品管理條例案件，經臺灣新竹地方法院判處有期徒刑三月，甫於
    八十四年十一月八日易科罰金執行完畢，有臺灣苗栗地方法院檢察署刑案資料查
    註紀錄表附卷可稽，於五年內再犯本件有期徒刑以上之罪，為累犯，應依法加重
    其刑。爰審酌被告與告訴人原係岳婿關係，僅因告訴人攜其女乙○○（即被告之
    前妻，當時尚未離婚）回家要求看女兒，被告不僅罔顧母女親情，悍然拒絕，且
    對尊長口出穢言甚至出手推倒在地，其行為粗暴蠻橫，犯罪後又藉詞矯飾，並無
    悛悔之意及其犯罪之動機、目的、手段，犯罪所生之危害、犯罪後之態度等一切
    情狀，量處如主文所示之刑，並諭知易科罰金之折算標準。
據上論斷，應依刑事訴訟法第二百九十九條第一項前段、第三百十條之一第二項，刑
法第二百七十七條第一項、第四十一條、第四十七條，罰金罰鍰提高標準條例第一條
前段，第二條，判決如主文。
本案經檢察官陳義忠到庭執行職務。
中      華      民      國    八十九    年      七      月     十二     日
                                        法  官  楊  台  清
右正本證明與原本無異。
如不服本判決，應於送達後十日內向本院提出上訴狀(須附繕本)，上訴於台灣高等
法院台中分院。
                                        書記官  李  惠  雯
中      華      民      國    八十九    年      七      月     十二     日
附錄本案論罪科刑法條全文
刑法第二百七十七條第一項
    傷害人之身體或健康者，處三年以下有期徒刑、拘役或一千元以下罰金。


司法院資訊處製作；財團法人民間司法改革基金會備份。
